【裁判字號】    92,上易,248
【裁判日期】    920429
【裁判案由】    傷害
【裁判全文】
臺灣高等法院臺南分院刑事判決              九十二年度上易字第二四八號   Ｃ
      上  訴  人
      即  被  告  甲  ○  ○
右上訴人因傷害案件，不服臺灣雲林地方法院九十二年度易字第三號中華民國九十二
年二月二十一日第一審判決（起訴案號：臺灣雲林地方法院檢察署九十一年度偵字第
五○二七號），提起上訴，本院判決如左：
      主      文
上訴駁回。
      事      實
一、甲○○與蕭金葉原為夫妻，二人離婚後，蕭金葉仍與甲○○同住，卻與乙○○公
    然交往甚密，甲○○心生不滿，於民國九十一年十月二十五日上午七時許，在雲
    林縣古坑鄉○○村○○段八七八五地號竹園內指責乙○○，並基於傷害之故意，
    先以雙手推倒乙○○，將之壓倒在地而坐在乙○○身上，再用雙手掐住乙○○的
    脖子，後因蕭金葉趕到始將甲○○的雙手扳開，甲○○又拾起身旁之割筍刀，幸
    為蕭金葉搶下，甲○○因怒氣未消，再次以雙手掐住乙○○的脖子，致乙○○受
    有右下眼眶擦傷１×１公分、右嘴角擦傷０．２×０．５公分、右手腕、左手背
    擦傷各２×２公分等傷害。
二、案經乙○○訴由雲林縣警察局斗南分局報請台灣雲林地方法院檢察署檢察官偵查
    起訴。
      理      由
一、訊據被告甲○○（下稱被告）矢口否認有為右揭傷害之犯行，辯稱：當時是乙○
    ○拿刀要殺伊，伊閃開時乙○○不小心跌倒，但是乙○○的手裏還拿著刀，伊為
    防止乙○○自背後砍殺伊，所以就過去將乙○○的雙手壓制於地，並沒有掐住乙
    ○○的脖子，伊若有掐住乙○○的脖子，則乙○○受傷之部位應是脖子，足見乙
    ○○所受之右下眼眶擦傷、右嘴角擦傷、右手腕、左手背擦傷，並非伊毆打所致
    云云。惟查，被告於上開時地與告訴人乙○○發生爭執，並將乙○○推倒在地又
    掐住其脖子等情，業經告訴人乙○○於警訊及偵審中指訴明確，核與證人蕭金葉
    於偵查及原審審理中證稱：當時伊騎機車要離開田裡，離開後從機車後視鏡看到
    被告從機車下來，當時伊想被告可能要去打人，所以就轉回去，到田裡後看到被
    告用雙手壓住乙○○的脖子，伊就趕快跑過去將被告的手撥開，後來被告又拿起
    割筍刀要砍人，所以伊就趕快搶下他的割筍刀，被告又再次用雙手掐住乙○○的
    脖子，伊對被告說「你為何這麼殘忍」並且拉開他們，被告就騎機車走了等語，
    就有關告訴人被推倒及被掐住脖子之陳述，均相吻合；另告訴人與被告發生爭執
    後確受有右下眼眶擦傷１×１公分、右嘴角擦傷０．２×０．５公分、右手腕、
    左手背擦傷各２×２公分等傷害，亦有告訴人提出之案發當日上午九時二十分檢
    驗之驗傷診斷書在卷可參，益見被告確曾將告訴人壓制於地上使之受有上開擦傷
    ；雖上開診斷書並未記載關於告訴人脖子部位有何傷害，惟被告接續二次掐住告
    訴人脖子之行為均隨後為證人蕭金葉所阻止，業據證人蕭金葉證述甚明，是被告
    掐住告訴人脖子之時間既非甚長，衡情即未必會造成告訴人脖子持續紅腫之傷害
    ，尚難以上開診斷證明書未記載告訴人脖子部位之傷害，執為對被告有利之證據
    。被告雖又辯稱：係乙○○先持刀要砍他，後來是乙○○自己跌倒，伊為顧及自
    己的安全，才按住乙○○的雙手云云，惟此為被告片面所述，與其前妻蕭金葉所
    證相異，本難遽信，且即縱乙○○當時持刀屬實，既已先行跌倒在地，被告何以
    不迅速離開現場，反而要上前將告訴人壓倒在地；況本件係被告先找告訴人理論
    ，並非告訴人主動挑釁，其主張正當防衛顯難成立，被告上開所辯，均為卸責之
    詞，要難採信。本件事證明確，被告之犯行堪以認定，應依法論科。
二、核被告甲○○所為，係犯刑法第二百七十七條第一項之普通傷害罪。原審以被告
    罪證明確，因予適用刑法第二百七十七條第一項、第四十一條第一項前段、罰金
    罰鍰提高標準條例第一條前段、第二條之規定，並審酌被告無犯罪之前科紀錄，
    素行尚稱良好，惟因細故爭執而傷害人，幸告訴人所受傷害尚非嚴重等一切情狀
    ，量處拘役二十日，並諭知易科罰金之折算標準，本院經核其認事用法，並無不
    合，量刑亦稱妥適。上訴意旨猶執前詞，空言指摘原判決不當，為無理由，應予
    駁回其上訴。
據上論結，應依刑事訴訟法第三百六十八條，判決如主文。
本案經檢察官王碧霞到庭執行職務。
中    華    民    國      九十二      年      四      月      二十九    日
                                  臺灣高等法院臺南分院刑事第三庭
                                      審判長法官  黃    崑    宗
                                            法官  董    武    全
                                            法官  葉    居    正
右正本證明與原本無異。
不得上訴。
                                      法院書記官  陳    嘉    琍
中    華    民    國      九十二      年      五      月      五        日
附錄法條：
刑法第二百七十七條第一項：傷害人之身體或健康者，處三年以下有期徒刑、拘役或
                          一千元以下罰金。


司法院資訊處製作；財團法人民間司法改革基金會備份。
